臺灣高等法院高雄分院刑事裁定
111年度抗字第245號
抗  告  人  
即  被  告  陳耀華




選任辯護人  李偉如律師
上列抗告人因違反毒品危害防制條例案件，不服臺灣屏東地方法
院中華民國111年8月12日禁止接見、通信及受授物件裁定（110
年度重訴字第10號），提起抗告，本院裁定如下：
    主  文
抗告駁回。
    理  由
一、抗告意旨如附件「刑事抗告狀」所載。
二、原裁定意旨略以：原審以抗告人即被告陳耀華（下稱被告）
    涉犯毒品危害防制條例第4條第2項之運輸第二級毒品及懲治
    走私條例第2條第1項之私運管制物品進口罪嫌，犯罪嫌疑重
    大，有刑事訴訟法第101條第1項第2、3款情形，有羈押之原
    因與必要，自民國110年9月17日起執行羈押，嗣分別於110
    年12月17日、111年2月17日、111年4月17日、111年6月17日
    裁定延長羈押，並均禁止接見、通信及受授物件（日用品除
    外）在案。茲因被告羈押期間即將屆滿，經於111年8月11日
    訊問被告後，裁定被告應自111年8月17日起，延長羈押2月
    ，並應禁止接見、通信及受授物件（日用品除外）等語。
三、按被告經法官訊問後，認為犯罪嫌疑重大，而有事實足認有
    湮滅、偽造、變造證據或勾串共犯或證人之虞者，得羈押之
    ；法院認羈押之被告與外人之接見、通信及受授物件有足致
    其脫逃或湮滅、偽造、變造證據或勾串共犯或證人之虞者，
    得依檢察官之聲請或依職權命禁止或扣押之，為刑事訴訟法
    第101條第1項第2款、第105條第3項所明定。經查：
㈠、被告涉嫌與同案被告莊啟義、黃志生、顏旭懋（行為時為雲
    林縣議員，經臺灣屏東地方檢察署檢察官以110年度偵字第1
    2513號追加起訴，由原審以111年度重訴字第7號案件審理中
    ）等人，共同以東港籍祥湧6號漁船（船東為被告，船長為
    莊啟義）自我國領海外（距離東沙島東南方90浬處）走私運
    輸第二級毒品甲基安非他命30袋（共約640公斤）入境返回
    屏東縣東港，並由同案被告洪凱祥、郭冠廷、粘元榤、陳俊
    嘉、涂宏德、林余姿、陳佑維及其他不詳共犯載運、接駁其
    中26袋甲基安非他命（重量約達562.2公斤），扣除於陳俊
    嘉處查扣之甲基安非他命31.97公斤外，約有530公斤甲基安
    非他命流入市場等情，業據被告於原審認罪，並經原審依調
    查全案證據結果，認被告係犯毒品危害防制條例第4條第2項
    之運輸第二級毒品罪、懲治走私條例第2條第1項私運管制物
    品進口罪，依想像競合犯規定，從一重之運輸第二級毒品罪
    處斷，於111年7月25日判處被告無期徒刑，且同案被告莊啟
    義（判處無期徒刑）、黃志生（判處有期徒刑6年2月）、洪
    凱祥（判處有期徒刑11年6月）、郭冠廷（判處有期徒刑10
    年）、粘元榤（判處有期徒刑10年）、陳俊嘉（判處有期徒
    刑13年6月）、涂宏德（判處有期徒刑7年）亦均於同日經判
    處罪刑在案，目前均尚未確定，至於同案被告顏旭懋、林余
    姿、陳佑維則仍在原審審理中，此有原審上開判決書及臺灣
    屏東地方檢察署檢察官以110年度偵字第12513號追加起訴書
    在卷可稽，且經本院核閱原審111年度重訴字第10號刑事審
    判卷宗無訛，堪認被告上開犯罪嫌疑確屬重大。
㈡、原裁定依據上開犯罪事實，認被告於偵查時至原審準備程序
    時之供述前後不一，更與另案被告莊啟義、黃志生之供述，
    互有齟齬，顯有相互推諉、避重就輕之情，再者，被告所犯
    之罪，為最輕本刑10年以上重罪，可預期將來判決之刑度非
    輕，重罪經常伴隨逃亡之可能，良以趨吉避凶、脫免罪責而
    不甘受罰之基本人性，則被告將來遭遇刑罰時，非無畏罪而
    逃避刑罰執行之可能，自有相當理由足認其有逃亡之虞，是
    被告仍具刑事訴訟法第101條第1項第3款之羈押原因；經權
    衡被告本案犯行之犯罪情節、國家刑事司法權之有效行使、
    社會秩序及公共利益、被告人身自由之私益及防禦權受限制
    之程度，認倘以具保、責付或限制住居等侵害較小之手段，
    均不足以祛除被告逃亡之疑慮，無從達到與羈押同等之實效
    ，非予羈押，難以確保本案刑事審判及執行程序之順利進行
    ，是本件仍有繼續羈押之必要性；又本案雖業經審理並判決
    ，惟尚未確定，並尚有其他共犯在逃及其他同案被告審理中
    ，認仍有禁止接見、通信及受授物件（日用品除外）之必要
    ；因而裁定被告應自111年8月17日起，延長羈押2月，並應
    禁止接見、通信及受授物件（日用品除外）。觀諸原裁定考
    量被告目前仍有應予禁止接見、通信及受授物件（日用品除
    外）之必要，係依全案訴訟進度及被告犯罪情節予以審酌、
    權衡，在審判所欲達成目的及採此強制處分手段間之衡量，
    並無明顯違反比例原則之情形。
㈢、被告提出本件抗告意旨，雖謂其於原審已坦然認罪，亦難與
    羈押禁見中之顏旭懋接觸，即無串證之需要及可能，又原審
    就羈押中之共犯黃志生、莊啟義均已解除其等之禁止接見通
    信等處分，何以單獨對其維持禁止接見通信等處分等語。惟
    參酌本案海上走私毒品入境係由被告與莊啟義、黃志生、顏
    旭懋等4人參與主導，被告雖於原審認罪，惟就本案分工情
    節與同案被告莊啟義間於原審仍有相互推諉之情（見原審11
    1年6月24日審判筆錄第5至16頁），且據被告於原審供稱，
    其於本案擔任莊啟義與黃志生、議員顏旭懋方面之聯絡窗口
    ，黃志生則為顏旭懋之聯絡窗口等語明確（見原審111年6月
    24日審判筆錄第8頁），而顏旭懋涉嫌為本案出資運輸毒品
    之金主，足見被告、黃志生分別為串連本案運毒船長莊啟義
    及金主顏旭懋之重要角色，因本案尚有顏旭懋、林余姿、陳
    佑維等人尚未審理終結，為釐清本案待審共犯之涉案情節，
    原審仍對黃志生、顏旭懋裁定繼續羈押並禁止接見、通信，
    亦有原審法院111年7月22日111年度重訴字第7號裁定（被告
    顏旭懋）、111年8月18日111年度重訴字第1號裁定（被告黃
    志生）在卷可憑，承上各情，輔以被告本案犯行尚未判決確
    定，被告與上開共犯間容有勾串之高度可能性，益徵被告目
    前仍有禁止接見、通信及受授物件（日用品除外）之必要性
    ，是抗告意旨前揭所陳，尚難憑採。
四、綜上所述，原審於訊問被告後，審酌全案相關事證，並斟酌
    訴訟進行程度及其他一切情事，認被告涉犯運輸第二級毒品
    罪及私運管制物品進口罪，犯罪嫌疑重大，有刑事訴訟法第
    101條第1項第2款、第3款規定之羈押原因仍然存在，而有繼
    續羈押之必要，裁定自111年8月17日起再予延長羈押2月，
    並禁止接見、通信及受授物件（日用品除外），經核認事用
    法並無違誤，符合最後手段性之要求，尚未違反憲法比例原
    則。從而，被告以上開事由提起抗告，指摘原裁定所為禁止
    接見、通信及受授物件（日用品除外）不當，請求撤銷此部
    分裁定，為無理由，應予駁回。
據上論結，應依刑事訴訟法第412條，裁定如主文。
中　　華　　民　　國　　111 　年　　8 　　月　　29　　日
                  刑事第八庭    審判長法  官  邱明弘
                                      法  官  黃宗揚
                                      法  官  林書慧
以上正本證明與原本無異。
不得再抗告。
中　　華　　民　　國　　111 　年　　8 　　月　　29　　日
　　　　　　　　　　　　　　　　　　　書記官  林昭吟